【裁判字號】    97,易,1042
【裁判日期】    980320
【裁判案由】    恐嚇等
【裁判全文】
臺灣雲林地方法院刑事判決              97年度易字第1042號
公  訴  人  臺灣雲林地方法院檢察署檢察官
被      告  乙○○
上列被告因恐嚇等案件，經檢察官提起公訴（97年度偵字第4534
、4743號），本院判決如下：
    主  文
乙○○損壞自小客車前擋風玻璃及對講機等物，足以生損害於他
人，累犯，處拘役拾日，如易科罰金，以新臺幣壹仟元折算壹日
。又以加害生命、身體之事，恐嚇他人致生危害於安全，累犯，
處拘役貳拾伍日，如易科罰金，以新臺幣壹仟元折算壹日。又以
加害生命、身體之事，恐嚇他人致生危害於安全，累犯，處拘役
拾伍日，如易科罰金，以新臺幣壹仟元折算壹日。應執行拘役
拾日，如易科罰金，以新臺幣壹仟元折算壹日。
    事  實
一、乙○○曾於民國97年間因公共危險案件，經本院判處有期徒
    刑3 月確定，甫於97年4 月29日易科罰金執行完畢，詎仍不
    知悔改而為以下犯行：
  (一)乙○○基於毀損他人器物之犯意，於97年8 月1 日凌晨3 時
    許，前往丙○○位於雲林縣元長鄉西莊村西庄330 號住處，
    持磚塊、花盆等物，砸毀丙○○所有車牌號碼0808-WP 號自
    小客車前擋風玻璃，及拔下上開住處之對講機，致上開自小
    客車之前擋風玻璃及對講機等物均損壞，足生損害於丙○○
    。
  (二)復基於恐嚇之犯意，於97年8 月2 日晚間8 時2 分許，侵入
    丙○○上開住處（侵入住居部分未提起告訴），向丙○○之
    妻甲○○稱：「找你公公出來處理事情，不然就要讓他死…
    」等語，隨後並自背包內拿出2 把鐮刀，使甲○○心生畏懼
    ，致生危害於甲○○之生命、身體安全。嗣於同日稍後某時
    ，甲○○及丙○○即將上開乙○○所恐嚇之內容，轉告於陳
    金盛，陳金盛聽聞後心生畏懼，亦致生危害於陳金盛之生命
    、身體安全。
  (三)另基於恐嚇之犯意，於97年8 月12日上午8 時許，前往丙○○上開住處後方休閒農舍，掀翻茶盤並將桌上丙○○所有的
    不鏽鋼製熱水壺丟向丙○○，惟該熱水壺並未破損（所涉毀
    損部分未提出告訴），向丙○○恫嚇稱：「我要用一個人配
    你全家性命…」等語，使丙○○心生畏懼，致生危害於丙○○之生命、身體安全。
二、案經丙○○訴由臺灣雲林地方法院檢察署檢察官偵查起訴。
    理  由
一、關於證據能力部分：
  (一)按被告以外之人於審判外之言詞或書面陳述，除法律有規定
    者外，不得作為證據，刑事訴訟法第159 條第1 項定有明文
    。惟被告以外之人於偵查中向檢察官所為之陳述，除顯有不
    可信之情況者外，得為證據；被告以外之人於審判外之陳述
    ，雖不符刑事訴訟法第159 條之1 至第159 條之4 規定得為
    證據之情形，而經當事人於審判程序同意作為證據，法院審
    酌該言詞陳述或書面陳述作成時之情況，認為適當者，亦得
    為證據，刑事訴訟法第159 條之1 第2 項及第159 條之5 第
    1 項分別定有明定。
  (二)經查告訴人丙○○、被害人甲○○、陳基峰、黃新村、郭振
    山於警詢及偵查中之陳述、陳清水於警詢中之陳述、被害人
    陳金盛、曾既塘於偵查中之證述等，雖均屬被告乙○○以外
    之人於審判外之言詞陳述，然經被告與檢察官同意作為證據
    使用，復經本院審酌該言詞陳述作成時之情況，亦無不當或
    有何顯不可信之情形，依上規定，應認具有證據能力，得作
    為本件證據使用。
二、訊據被告乙○○固坦承有於97年8 月1 日凌晨3 時許，前往
    雲林縣元長鄉西莊村西庄330 號告訴人丙○○住處，持上開
    處所附近之磚塊砸毀上開車牌號碼0808-WP 號自小客車前擋
    風玻璃，及毀損對講機之行為；於97年8 月2 日晚間8 時2
    分許，有以背包攜帶2 把鐮刀到丙○○上開住處找陳金盛，
    並與甲○○在客廳說話；於97年8 月12日上午8 時許，有與
    郭振山前往丙○○上開住處後方休閒農舍等事實，惟矢口否
    認有何恐嚇之犯行，並辯稱：
  (一)97年8 月1 日未拿花盆砸毀車輛，且所砸毀車輛應為陳金盛
    所有。
  (二)97年8 月2 日並沒有拿鐮刀出來恐嚇甲○○，也沒有說要給
    陳金盛死等恐嚇話語，其是向甲○○稱：「叫你公公出來，
    他有對我做不禮貌的事情，我要跟他講清楚，要他向我道歉
    」等語。
  (三)97年8 月12日上午，是因為與郭振山發生糾紛，而一路追打
    郭振山至丙○○上開住處後方休閒農舍處，其並未對丙○○
    說：「要用一個人配你全家性命…」等語，其當時是說：「
    陳金盛如果不出來說清楚，我要用我的生命配他（台語）。
    」，意思是要死給他看，即做鬼也不放過他的意思。
三、經查：
  (一)關於事實欄一、(一)之毀損器物部分：
    1.被告乙○○於97年8 月1 日凌晨3 時許，前往告訴人丙○○位於雲林縣元長鄉西莊村西庄330 號住處，持磚塊等物
      ，砸毀車牌號碼0808-WP 號自小客車前擋風玻璃，及拔下
      上開住處之對講機，致上開自小客車之前擋風玻璃及對講
      機等物均損壞而不堪使用等情，業據被告乙○○供陳不諱
      ，並與告訴人丙○○於97年9 月22日偵訊時之證述（見雲
      林地檢97年偵字第4534號卷，下稱偵卷(一)第8 頁）、郭振
      山於97年8 月7 日之警詢陳述、97年9 月22日之偵訊證稱
      （見虎尾分局雲警虎偵字第09700115 91 號卷，下稱警卷
      (一)第9 頁至第10頁，偵卷(一)第13頁）、甲○○於97年8 月
      4 日警詢陳述、97年9 月22日偵訊時之證稱（見警卷(一)第
      15頁，偵卷(一)第10、11頁）大致相符，並有上開自小客車
      毀損照片3 張及對講機毀損照片1 張（見警卷(一)第19頁至
      第20頁）在卷可稽，此部分之事實應堪以採信。
    2.查甲○○於97年8 月4 日警詢之陳述及97年9 月22日偵訊
      時證稱：伊下樓後看到先生〈即丙○○〉所有之自小客車
      前擋風玻璃破損，右後車門遭花盆撞擊毀損，家中的門鈴
      開關被拔掉，地上的盆栽有被她砸毀等語（見警卷(一)第15
      頁，偵卷(一)第10頁）。又告訴人丙○○於本院98年3 月6
      日證稱：0808-WP 號自小客車是伊所有的，之前是伊父親
      在使用，後來是伊在使用，行車駕照也是伊的名字等語（
      見本院卷第25頁背面）。可見被告所毀損的是告訴人「丙○○」即甲○○先生所有之自小客車前擋風玻璃，且依據
      上開現場照片觀之（見警卷(一)第19頁下方至第20頁上方）
      ，亦可看出現場花盆砸毀在地，及上開自小客車後方有泥
      土散落等情，是被告乙○○辯稱其97年8 月1 日未拿花盆
      砸毀車輛，且所砸毀車輛應為陳金盛所有云云，均不足採
      。是其上開毀損犯行，足堪認定。
  (二)關於事實欄一、(二)之恐嚇甲○○、陳金盛部分：
    1.被告乙○○有於97年8 月2 日晚間8 時2 分許，以背包攜
      帶2 把鐮刀至丙○○上開住處，並與丙○○之妻甲○○在
      客廳談到關於陳金盛之話題等情，業據被告所承認，並與
      被害人甲○○於97年8 月4 日警詢、於97年12月8 日偵訊
      時與本院審理時之證述、丙○○於97年8 月2 日警詢、97
      年9 月22日偵訊與本院審理時之證述（均詳下述）、陳清
      水於97年8 月4 日警詢陳述（見警卷(一)第17、18頁）、曾
      既塘於97年9 月22日偵訊時證述（見偵卷(一)第11頁）大致
      相符，復有現場照片4 張（警卷(一)第21、22頁）可憑，應
      信為真實。
    2.按恐嚇罪之成立並不以行為人真有加害之意為必要，而被
      害人是否心生畏懼，亦應本於社會客觀經驗法則以為判斷
      基準。恐嚇罪之判斷重點，實係在於是否使人心生畏懼，
      致危害安全，即不論直接或間接之恐嚇，均足以成罪。
    3.被害人甲○○於97年8 月4 日警詢與97年12月8 日之偵訊
      時證稱：8 月2 日大概晚上8 點左右，丙○○打電話回來
      ，叫伊下去鎖門，伊下樓時，乙○○已經進到家中（雲林
      縣元長鄉西莊村西庄330 號）客廳，乙○○當時背著一個
      大背包，2 人坐下來後，乙○○談論關於伊的公公陳金盛
      的事情，伊向乙○○表示不關伊的事，會轉述給伊的公公
      ，隔了幾分鐘後，乙○○就從背包拿出2 支報紙包著的刀
      子，並且摸著刀子，伊說刀子很利請乙○○小心，乙○○
      說死都不怕了，還怕刀子，當時伊心裡非常害怕就衝出屋
      外，打電話給先生丙○○並打110 報案，約5 分鐘後，才
      接到丙○○的電話，說已回到家後，伊才又返家查看。乙○○在還沒有亮出刀子時，有說：「如果你公公不出來處
      理事情，就要讓他死」等語（見警卷(一)第15頁，偵卷(一)第
      24頁至第26頁）。其復於本院98年3 月6 日審理時為相同
      之證述稱：「我本來在樓上接到我先生打給我的電話，我
      先生叫我去鎖門，我下去已經來不及鎖，乙○○已經進來
      ，想說她是女孩子，她進來坐下來我也跟著坐下來，她說
      我公公的事情給我聽，我說那不是我的事情，你不要說給
      我聽。她就在那邊坐了大概幾分鐘的時間，她背一個大包
      包，她從大包包拿出報紙包東西，我看到嚇一跳就站起來
      ，她在摸刀子，我說刀很利，你不要摸會受傷，她說死都
      不怕，還怕刀子利，然後我就趕快跑出去。」、「（問：
      你跑出去做什麼？）因為我很緊張我女兒還在樓上，因為
      我家裡只有我女兒在樓上，我很怕，我跑出去就打電話給
      我先生，說那個女人拿鐮刀來，一邊哭一邊跑，跑去我們
      豬寮那邊以為他在那邊，跑去人都不在，我中間有打電話
      報警，跑出去回來的時候我先生到了，警察也到了。」、
      「（問：她說你公公的事情如何說？）她說叫你公公出來
      處理，不然讓她死，說這些話給我聽。」、「（問：她說
      你公公的事情時刀子是否拿出來？）那時候都還沒有拿出
      來，她就帶一個大包包刀子夾在她旁邊，我不知道她要拿
      刀子想說一般女孩背的包包。」、「後來跟我先生去我公
      公家的時候，有跟他說這件事情，想說叫他注意一點。」
      等語（見本院卷第29頁背面至第30頁背面）。證人甲○○
      已明確證稱被告乙○○於8 月2 日晚間8 時許，以背包攜
      帶2 把鐮刀到其上開住處，除說到「如果你公公不出來處
      理事情，就要讓他死」等語，並有在其面前亮出鐮刀，所
      以其才會因為畏懼而匆忙逃離現場，並立即打電話給其丈
      夫丙○○告知此事，且在稍後與丙○○將此事告知陳金盛
      ，係希望陳金盛注意安全。
    4.丙○○於97年8 月2 日警詢及97年9 月22日偵訊時證述：
      8 月2 日晚上8 點，乙○○打手機並傳簡訊，說要直接到
      伊的家中找伊，因為伊當時在農舍，所以就趕快打電話給
      太太甲○○交代趕快把門鎖起來，但是還來不及鎖門，乙○○就來了，當時只有伊太太甲○○及女兒在家，乙○○
      進入屋內客廳後即坐下來與伊太太甲○○談話，之後不知
      何原因就從背包內拿出2 把大鐮刀，甲○○見狀立即衝出
      門外，並馬上拿出手機打電話給伊，哭著說乙○○拿2 支
      刀要來家裡殺人，要伊回去救她，伊就立刻報警並趕回家
      ，約5 分鐘後回到家時，就看到乙○○坐在客廳內等語（
      見警卷(一)第11頁至第12頁，偵卷(一)第8 、9 頁）。其復於
      本院98年3 月6 日審理時為相同之證述稱：「（問：8 月
      2 日晚上你有無在家？）那天我在我家的附近而已，是我
      太太打給我說她拿刀子去我家，我就馬上趕回去。」、「
      大鐮刀差不多那麼長（手比54公分長）。她帶兩把刀。」
      、「（問：現場有誰在？）有我村里的鄰居歐里桑，我剛
      進門，他先我前面去我家要找我泡茶，一個叫陳清水有看
      到她拿刀。我太太也有看到，他看到她拿刀才打電話給我
      ，說有人拿刀說要殺她，我叫她報案，我趕快回來這樣，
      中間她有報案我也有報案。」、「（問：你接到電話的時
      候，你太太如何說？）我太太哭，說有人拿刀子來我們家
      要砍我，你不在家跑去那裡。」、「（問：中間那晚有跟
      你爸爸說這件事情？）有。」、「（問：跟你爸說什麼？
      ）說她拿刀子來我家的事情，就照實說給他聽。」、「（
      問：你爸如何說？）我爸會害怕，就不敢住家裡。」等語
      （見本院卷第25頁至第27頁）。丙○○亦證稱被告乙○○
      於8 月2 日晚間約8 時許，有帶2 把鐮刀至其上開住處，
      其太太甲○○因為畏懼而匆忙逃離現場，並立即打電話哭
      訴、告知此事，且其與甲○○在稍後即將此事轉告陳金盛
      ，陳金盛並因而心生畏懼等情。
    5.關於上開甲○○、丙○○證述部分互核相符；又當天晚上
      甲○○陳稱原本與被告乙○○坐著談話，是談論甲○○公
      公陳金盛的事情，所以相信乙○○不是針對其而來，本無
      害怕、畏懼之意，但到最後卻會匆忙地奪門而出，並且馬
      上撥打行動電話給丙○○，向其哭訴說：你到底去哪裡，
      有人拿刀子來們家殺人等語。若非如證人甲○○所言，被
      告乙○○先告以：「如果你公公不出來處理事情，就要讓
      他死」，復將背包內所攜帶之2 把鐮刀亮出，在其2 人素
      無恩怨之情況，殊難想像證人甲○○會有上開反應，且其
      上開行為，亦與一般正常人若面對相同情形時之反應，並
      無歧異。再者，若非真有上開情事，或被告乙○○並未說
      過上開恐嚇話語，證人丙○○、甲○○為人子、媳，又何
      必將不實的恐嚇言語，轉告其父親、公公陳金盛得知，反
      而造成陳金盛不必要之擔心與恐懼。是應認為證人甲○○
      上開所言，應與事實相符而可採信。從而，被告辯稱並無
      拿出鐮刀也未說上開恐嚇言語云云，則無足採。
    6.證人甲○○在被告乙○○告以：「如果你公公不出來處理
      事情，就要讓他死」，雖係以危害其公公陳金盛生命、身
      體等語恫嚇，但甲○○為人媳婦，在家中先前確實已發生
      上開遭毀損之情形後，又看到被告乙○○從所攜帶背包中
      拿出2 把長約45公分之鐮刀，卻不會因被告之言語及行為
      致心生畏懼，衡之社會一般常情，實難想像。又由甲○○
      見狀立即逃離現場，旋即以電話告知丙○○，以及甲○○
      、丙○○亦於同日稍後隨即將上開恐嚇情事告訴陳金盛，
      希望陳金盛多加注意，又陳金盛因害怕而不敢住在家中等
      情觀之，益徵被告乙○○上開言語客觀上確實已足以達到
      使人心生畏懼之程度無疑，是被告乙○○上開恐嚇犯行，
      可以認定。
  (三)關於事實欄一、(三)之恐嚇部分：
    1.告訴人丙○○於97年8 月12日、97年8 月19日警詢及97年
      10月1 日偵訊證述：97年8 月12日當天早上7 點多，伊還
      在西庄330 號處睡覺，就聽到有人在叫囂及罵髒話，到陽
      台看才知道是乙○○、郭振山，伊就叫伊太太甲○○打電
      話報警，過了幾分鐘後，乙○○、郭振山又跑到後面農舍
      休閒處。伊與太太開車跟過去，就看到乙○○拿起農舍內
      的茶具往地上摔，並拿茶壺丟向伊，當時伊站在農舍的外
      面，警察到場後要將乙○○帶回去時，乙○○就以言詞向
      伊恐嚇說「一個人要配我們全家性命」。乙○○以上開言
      詞恐嚇，會讓伊心生畏懼並感到害怕，同時也怕家人妻子
      、小孩出事情等語（見虎尾分局雲警虎偵字第0970012679
      號，下稱警卷(二)第8 頁及其背面、第9 頁至第11頁，偵卷
      (一)第11頁）。其於本院98年3 月6 日審理時亦證稱：「日
      子我忘記了，就報案那天，她去我們豬寮那邊亂，那邊有
      泡茶的茶具把它翻倒在地上，警察問我要不要告毀損我沒
      有告毀損，他在警察面前說『我要用一個人配你全家性命
      …』」、「（問：乙○○去破壞茶壺那次，你說你如何知
      道？）她先去我住的房子去亂，再從後面去，早上都很靜
      早上就聽到有人叫囂還有罵的聲音。」、「（問：現場全
      部有幾個人知道這件事情？）」、「（問：有一個陳基峰
      、我、黃新村、還有乙○○、郭振山、員警一、兩個。）
      」、「（問：乙○○是這樣說的，她說陳金盛如果不出來
      說清楚，說『我要用一個人配你全家性命…』，意思就是
      她要死給他看，跟你說的不同？）她的意思不是這樣的意
      思，她的意思是要用他一人配我們全家性命。」、「（問
      ：她那天有什麼動作表示？）在豬寮那邊亂掃拿茶壺亂打
      ，這是警察要帶她走的時候，警察帶她經過的時候說要用
      我一人配你們全家。」等語（見本院卷第27頁至第28頁）
      。
    2.證人甲○○於本院98年3 月6 日審理時證稱：「（問：另
      外8 月12乙○○在你們豬寮破壞茶具的事情你有無在場？
      ）後來我才去的，警察來的時候，因為我在路口那邊等警
      察來，因為案是我報的，所以等警察來我跟警察過去，中
      間有發生什麼事情我沒有確實看到。」、「（問：那時候
      為何報案？）因為我想說她去那邊，想說我公公只有一人
      在那邊，她有帶一個男的，想說會不會對我公公不利，我
      看到她過來我趕快報警。」、「（問：後來警察來之後乙○○有無怎麼？）叫囂一直說要讓我公公，說什麼一命要
      配我們全家。」等語（見本院卷第30頁背面至第31頁）。
    3.陳基峰於97年8 月24日警詢及97年10月1 日偵訊時陳稱：
      97 年8月12日早上8 時許，要去養蜂（養蜂場在農舍休閒
      處所隔壁），經過雲林縣元長鄉西莊村西庄330 號後面農
      舍休閒處所外面，當時看到乙○○在農舍休閒處所內將水
      壺丟向外面。當時就叫丙○○趕快報警，之後警員就到場
      處理。伊在現場有親耳聽到的，警察要帶乙○○出去時，
      乙○○以言詞恐嚇對丙○○說：「一個人要配他們全家性
      命」的言詞，當時約有5 公尺遠的距離等語（見警卷(二)第
      12 頁 至第13頁，偵卷(二)第10頁）。
    4.黃新村於97年8 月24日警詢及97年10月1 日偵訊時陳稱：
      於97年8 月12日早上8 點時許，有到雲林縣元長鄉西莊村
      西庄330 號後面農舍休閒處所內，乙○○有在休閒處所內
      砸東西、翻茶盤，將熱水壺丟向外面，但熱水壺沒有破損
      ，在現場郭振山一直安撫乙○○情緒，過了一會兒警員就
      到場。當時在現場有聽到乙○○以言詞恐嚇，對丙○○說
      ：「一個人要配他們全家性命」的言詞。其與丙○○認識
      ，但是交情普通沒有很深，但是不認識乙○○與郭振山等
      語（見警卷(二)第15頁）。
    5.被告乙○○本人也坦承97年8 月12日上午8 時許，有因為
      與郭振山一路追打而至丙○○上開住處後方休閒農舍處，
      復有上開證人之證詞為證，關於此部分應可信為真實。雖
      被告乙○○辯稱：當時其是說「陳金盛如果不出來說清楚
      ，我要用我的生命配他（台語）」，意思是要死給他看，
      即做鬼也不放過他的意思云云。然除告訴人丙○○及其太
      太甲○○證述被告乙○○當天確實有以上開言語恐嚇外，
      據上開在場證人陳基峰、黃新村之證詞，亦均稱被告當天
      在警察到場，要帶其離開現場時，有對丙○○說「一個人
      要配他們全家性命」等恐嚇生命、身體之言語，陳基峰、
      黃新村與丙○○雖然認識，但在不認識被告乙○○之情形
      下，當無構詞誣陷被告之必要，其等證言應可相信。另外
      ，從當天被告乙○○亦有將上開處所之熱水壺砸向丙○○
      的行為觀之，其對於丙○○之不滿，應是顯而易見的；而
      告訴人丙○○感受被告乙○○所要表達的意思，也是乙○○要用一人配其全家人的性命，丙○○並因此心生畏懼而
      感到害怕，也同時擔心家人妻子、小孩出事情。是被告所
      辯，並無以上開言語恐嚇丙○○，是說要死給陳金盛看云
      云，亦不可採。
    6.雖郭振山於97年10月1 日檢察官訊問時證稱：97年8 月12
      日有與乙○○到西庄330 號後面農舍休閒處所外面。但當
      時乙○○是說陳金盛如果沒有受到法律的制裁，則要與陳
      金盛同歸於盡，沒有說一人要配他們全家的命等語（見雲
      林地檢97年偵字第4743號，下稱偵卷(二)第12頁、第13頁）
      。然查，郭振山係被告乙○○之前男友，難免基於維護被
      告之立場而為被告有利之陳述，故難僅以其1 人之說法，
      即遽然為有利於被告之認定。
  (四)綜上所述，本件事證明確，被告乙○○上開犯行，均堪以認
    定，應依法論科。
四、論罪科刑：
  (一)核被告乙○○就事實欄一、(一)所為，係犯刑法第354 條之毀
    損罪。就事實欄一、(二)(三)所為，均係犯同法第305 條之恐嚇
    危害安全罪。
  (二)於事實欄一、(一)，被告乙○○毀損車牌號碼0808-WP 號自小
    客車前擋風玻璃，及告訴人丙○○上開住處之對講機，顯係
    於密接之時間、同一地點下接續為之，且侵害同一法益，為
    接續犯。而公訴意旨認為毀損對講機之時間係於97年8 日2
    日晚間8 時許，然查上開住處之對講機於97年8 日1 日凌晨
    即已一併遭被告乙○○拔起毀損，除被害人甲○○於97年9
    月22日之偵訊證述甚明外（見偵卷(一)第10頁），亦有卷附現
    場照片1 張（見警卷(一)第20頁下方）可憑，公訴意旨容有誤
    會，故更正如事實欄一、(一)所示。
  (三)就事實欄一、(二)部分，被告乙○○以一個恐嚇行為，致生危
    害於甲○○、陳金盛之安全，顯以一行為觸犯數罪名，為同
    種想像競合犯，依刑法第55條之規定僅論以一罪。
  (四)被告乙○○所犯上開毀損罪及恐嚇2 罪間，犯意、行為各別
    ，應予分論併罰。
  (五)再查，被告乙○○有前述事實欄所載之前科紀錄，此亦有臺
    灣高等法院被告前案紀錄表1 份附卷足憑，故被告於受有期
    徒刑執行完畢後，5 年內故意再犯本件有期徒刑以上之各罪
    ，依刑法第47條第1 項規定，係為累犯，均應依法加重其刑
    。
  (六)爰審酌被告乙○○，因認定自己曾遭陳金盛侵害，又始終找
    不到陳金盛出面解決問題之情形下，悲傷、氣憤、絕望、有
    苦難言，甚至出現輕生之行為，然其未能以理性方式處理問
    題，反而採取激烈手段，希望逼迫陳金盛出面解決，包括至
    陳金盛之子即告訴人丙○○住處，砸毀車輛前擋風玻璃、對
    講機，並先後拿鐮刀且以言語恫嚇陳金盛、其媳甲○○，及
    恐嚇丙○○等行為，造成陳金盛家人無端之困擾及精神上的
    壓力、財產上之損失，致告訴人丙○○不願意原諒被告，被
    告所為雖不可取，然考量被告乙○○於97年4 月7 日時已因
    精神疾病至成大醫院斗六分院就診，並經診斷患有精神官能
    性憂鬱症、邊緣性人格、巴比妥類及作用類似之鎮定劑或安
    眠藥成癮等症，此有該院97年8 月6 日醫診字第0970806009
    號診斷證明書1 份（見偵卷(二)第21頁）可參，又因受到上開
    事件刺激，造成本件多起不當之行為，甚而至本院審理時，
    在證人陳述過程中，亦可直接感受到其容易激動，與明顯情
    緒不穩定之狀態，另審酌被告坦承部分犯行，及其自承必須
    獨自一人工作並照顧母親、女兒及眼盲之姪女，生活狀況甚
    為辛苦等一切情狀，各量處如主文所示之刑，併諭知如易科
    罰金之折算標準，及應執行之刑與如易科罰金之折算標準，
    如主文所示。
五、據上論斷，應依刑事訴訟法第299 條第1 項前段、刑法第
    305 條、第354 條、第55條、第41條第1 項前段、第47條第
    1 項、第51條第5 款，刑法施行法第1 條之1 ，判決如主文
    。
本案經檢察官郭俊男到庭執行職務
中    華    民    國    98    年    3     月    20    日
            刑事第三庭    審判長法  官  林輝煌
                                法  官  李貞瑩
                                法  官  蕭雅毓
以上正本證明與原本無異。
如不服本判決應於收受判決後10日內向本院提出上訴書狀，並應
敘述具體理由；其未敘述上訴理由者，應於上訴期間屆滿後20日
內向本院補提理由書（均須按他造當事人之人數附繕本）。「切
勿逕送上級法院」。
                                書記官  鍾宜津
中    華    民    國    98    年    3     月    20    日
附錄論罪科刑法條全文：
中華民國刑法第305條（恐嚇危害安全罪）
以加害生命、身體、自由、名譽、財產之事，恐嚇他人致生危害
於安全者，處2 年以下有期徒刑、拘役或3 百元以下罰金。
中華民國刑法第354 條（毀損器物罪）
毀棄、損壞前二條以外之他人之物或致令不堪用，足以生損害於
公眾或他人者，處2 年以下有期徒刑、拘役或5 百元以下罰金。


司法院資訊處製作；財團法人民間司法改革基金會備份。
